ACORDAO-COMPLETO-2350536

ACÓRDÃO DE RELAÇÃO

ACÓRDÃO DE RELAÇÃO 2427/2019 ATA 10/2019 - SEGUNDA CÂMARA

Acórdão 2427/2019-TCU-Segunda Câmara
Os Ministros do Tribunal de Contas da União, com fundamento nos arts. 1º, inciso I; 16, incisos I e II; 17, 18 e 23, incisos I e II, da Lei nº 8.443/92, c/c os arts. 1º, inciso I; 17, inciso I; 143, inciso I;  207, 208 e 214, incisos I e II do Regimento Interno/TCU, ACORDAM em julgar as contas abaixo relacionadas regulares e regulares com ressalva, dar quitação aos responsáveis, conforme os pareceres emitidos nos autos pela Secretaria e pelo Ministério Público junto a este Tribunal. 
1. Processo TC-Processo 036.912/2018-2 (PRESTAÇÃO DE CONTAS - Exercício: 2017) 
1.1. Responsáveis: Ana Paula Lima Vieira (XXX.371.471-XX) ; Antonio Luiz Bronzeado (XXX.329.421-XX) ; Carlos Eduardo da Silva Monteiro (XXX.576.207-XX) ; Daniele Lunetta (XXX.402.798-XX) ; Euclides Renato Deponti (XXX.265.780-XX) ; Eugen Smarandescu Filho (XXX.244.785-XX) ; Gildenora Batista Dantas Milhomem (XXX.724.071-XX) ; Gustavo Sampaio de Arrochela Lobo (XXX.379.551-XX) ; Leonardo Silveira do Nascimento (XXX.852.401-XX) ; Marluce dos Santos Borges (XXX.815.151-XX) ; Roberto Meira de Almeida Barreto (XXX.552.971-XX) ; Rodrigo Toledo Cabral Cota (XXX.435.024-XX) ; Ronaldo Affonso Nunes Lopes Baptista (XXX.269.957-XX) 
1.2. Órgão/Entidade: Empresa Gestora de Ativos
1.3. Relator: Ministro Raimundo Carreiro
1.4. Representante do Ministério Público: não atuou
1.5. Unidade Técnica: Secretaria de Controle Externo da Fazenda Nacional (SecexFazen) .
1.6. Representação legal: não há.
1.7. Julgar regulares as contas dos Srs. Ana Paula Lima Vieira Bittencourt, CPF XXX.371.471-XX; Carlos Eduardo da Silva Monteiro, CPF: XXX.576.207-XX; Daniele Lunetta, CPF: XXX.402.798-XX; Euclides Renato Deponti, CPF: XXX.265.780-XX; Eugen Samarandescu Filho, CPF: XXX.244.784-XX; Gildenora Batista Dantas Milhomem, CPF: XXX.724.071-XX; Gustavo Sampaio de Arrochela Lobo, CPF: XXX.379.551-XX; Leonardo Silveira do Nascimento, CPF: XXX.852.401-XX; Marluce dos Santos Borges, CPF: XXX.815.151-XX; Roberto Meira de Almeida Barreto, CPF: XXX.553.971-XX; Rodrigo Toledo Cabral Cota, CPF: XXX.435.024-XX; Ronaldo Affonso Nunes Lopes Baptista, CPF: XXX.269.957-XX, dando-lhes quitação plena, com fundamento nos arts. 1º, inciso I, 16, inciso I, 17 e 23, inciso I, da Lei 8.443/1992 c/c os arts. 1º, inciso I, 207 e 214, inciso I, do Regimento Interno;
1.8. Julgar regulares com ressalva em face das falhas adiante apontadas as contas do responsável a seguir, dando-lhe quitação, com fundamento nos arts. 1º, inciso I, 16, inciso II, 18 e 23, inciso II, da Lei 8.443/1992, c/c os arts. 1º, inciso I, 208 e 214, inciso II, do Regimento Interno: 
1.8.1. Sr. Antônio Luiz Bronzeado, CPF XXX.329.421-XX: atuação insuficiente e equivocada da área responsável, no que concerne à normatização e à definição de montante a ser provisionado em relação aos direitos da estatal junto ao FCVS;
1.9. Arquivar o presente processo; e
1.10. Dar ciência deste Acórdão, à Emgea, destacando que a deliberação ora encaminhada pode ser acessada por meio do endereço eletrônico www.tcu.gov.br/acordaos e que, caso tenham interesse, o Tribunal pode encaminhar-lhes cópia desses documentos sem quaisquer custos para V. Sas.

Segunda Câmara

Empresa Gestora de Ativos

Ana Paula Lima Vieira (XXX.371.471-XX); Antonio Luiz Bronzeado (XXX.329.421-XX); Carlos Eduardo da Silva Monteiro (XXX.576.207-XX); Daniele Lunetta (XXX.402.798-XX); Euclides Renato Deponti (XXX.265.780-XX); Eugen Smarandescu Filho (XXX.244.785-XX); Gildenora Batista Dantas Milhomem (XXX.724.071-XX); Gustavo Sampaio de Arrochela Lobo (XXX.379.551-XX); Leonardo Silveira do Nascimento (XXX.852.401-XX); Marluce dos Santos Borges (XXX.815.151-XX); Roberto Meira de Almeida Barreto (XXX.552.971-XX); Rodrigo Toledo Cabral Cota (XXX.435.024-XX); Ronaldo Affonso Nunes Lopes Baptista (XXX.269.957-XX)

RAIMUNDO CARREIRO

não há.

Não atuou

PRESTAÇÃO DE CONTAS (PC)

Secretaria de Controle Externo da Fazenda Nacional (SecexFazen).